【裁判字號】    98,易緝,10
【裁判日期】    980616
【裁判案由】    恐嚇
【裁判全文】
臺灣宜蘭地方法院刑事判決              98年度易緝字第10號
公  訴  人  臺灣宜蘭地方法院檢察署檢察官
被      告  甲○○
                    （另案於臺灣宜蘭監獄執行中）
上列被告因犯恐嚇案件，經檢察官提起公訴（97年度偵字第2354
號），本院判決如下：
    主  文
甲○○犯恐嚇危害安全罪，處拘役肆拾日，如易科罰金，以新臺
幣壹仟元折算壹日。
    犯 罪 事 實
一、甲○○係乙○○之弟，為家庭暴力防治法所定之家庭成員，
    2人前因家產分配而有所糾紛，且甲○○曾因對乙○○違反
    民事保護令案件，經本院於民國95年12月29日以95年度簡上
    字第66號判處有期徒刑3月確定。詎甲○○復基於恐嚇之犯
    意，於97年6月10日晚間11時40分許，前往乙○○位於宜蘭
    縣礁溪鄉○○○路18號之6住處，徒手敲打該處大門，並出
    言對乙○○恫稱「現在沒有被通緝，回來就是要和你輸贏，
    如果殺一個不夠本，要殺二個才夠本」等語，以此加害生命
    、身體之方式恐嚇乙○○，致使乙○○心生畏懼，足生危害
    於安全。
二、案經乙○○訴由宜蘭縣政府警察局礁溪分局報請臺灣宜蘭地
    方法院檢察署檢察官偵查起訴。
    理  由
壹、證據能力部分：
    按被告以外之人於審判外之言詞或書面陳述，除法律有規定
    者外，不得作為證據，刑事訴訟法第159條第1項定有明文。
    查本件證人乙○○於警詢之供述，雖屬被告以外之人於審判
    外之陳述，惟被告於本院調查證據時，已知有同法第159條
    第1項不得為證據之情形，而未於言詞辯論終結前聲明異議
    ，依同法第159條之5第2項之規定，視為有同條第1項之同意
    ，本院審酌上開證人之言詞陳述作成時之情況，認為適當，
    爰依同法第159條之5第1項之規定認有證據能力，合先敘明
    。
貳、實體部分：
一、訊據被告甲○○固坦認有於上開時間前往告訴人乙○○之住
    處等情不諱，惟矢口否認有何恐嚇之犯行，辯稱：我發現冷
    氣跟電視被拆走，我只是去問他這件事云云。經查，上開犯
    罪事實，業據告訴人乙○○於警詢、偵查中指述甚詳，並有
    酒測單1紙在卷可稽，而被告甲○○雖否認有恐嚇之犯行云
    云，然依告訴人於警詢中指述稱：「我在我家1樓房間睡覺
    ，於23時40分聽到有人在拍打玻璃門聲響，發現甲○○在門
    外拍打我家大門，我開門後甲○○就說我拿他的冷氣機，說
    完之後，甲○○就開始爭吵，並用言詞恐嚇我，說要殺我及
    家人，並說殺2個人就夠本了」等語（見警卷第6-8頁筆錄）
    ，核與其於偵查中證稱：「當天晚上10點多，他在外面敲門
    ，他說他現在沒有被通緝，回來就是要和我輸贏，並說如果
    只殺我1個不夠，要殺2個才夠本，我聽他這樣說會害怕」等
    語相符（見97年度偵字第2354號偵查卷第8頁筆錄），並與
    被告自承有敲打告訴人住處玻璃門及追問冷氣一節亦相符，
    自堪信告訴人前開指述之情節並非虛偽，況依被告甲○○與
    告訴人乙○○2人本為兄弟關係觀之，告訴人乙○○若非確
    遭被告以言詞恐嚇，自不可能於深夜無故請警員到場處理，
    再參以告訴人於當晚已經入睡，而被告以拍打玻璃門之方式
    叫醒告訴人，顯見被告係以猛力敲擊之方式敲打玻璃門，更
    可徵當時被告發現冷氣不見時，確係處於盛怒之下而至被告
    之住處質問，故告訴人前開指述之情節，尚堪採信為真實，
    被告空言辯稱並未恐嚇云云，自不足採。綜上所述，本件事
    證明確，被告恐嚇之犯行堪以認定，應依法論科。
二、核被告所為，係犯刑法第305條之恐嚇危害安全罪。爰審酌
    被告因細故即出言恐嚇致生危害於安全，及其素行、智識程
    度、犯罪所生危害、犯後態度等一切情狀，量處如主文所示
    之刑，並諭知易科罰金之折算標準。
據上論斷，應依刑事訴訟法第299條第1項前段，刑法第305條、
第41條第1項前段，刑法施行法第1條之1第1項、第2項前段，判
決如主文。
本案經檢察官張立言到庭執行職務
中    華    民    國    98    年    6     月    16    日
                  刑事第二庭法  官  鄭貽馨
以上正本證明與原本無異。
如不服本判決應於收受送達後十日內向本院提出上訴書狀，並應
敘述具體理由；其未敘述上述理由者，應於上訴期間屆滿後二十
日內向本院補提理由書(均須按他造當事人之人數附繕本)「切勿
逕送上級法院」。
                            書記官  高雪琴
中    華    民    國    98    年    6     月    17    日
附錄本案論罪科刑法條全文：
中華民國刑法第305條
以加害生命、身體、自由、名譽、財產之事，恐嚇他人致生危害
於安全者，處2年以下有期徒刑、拘役或3百元以下罰金。


司法院資訊處製作；財團法人民間司法改革基金會備份。
